【裁判字號】    89,易,4547
【裁判日期】    900725
【裁判案由】    違反就業服務法
【裁判全文】
臺灣高雄地方法院刑事判決                        八十九年度易字第四五四七號
    公  訴  人  臺灣高雄地方法院檢察署檢察官
    被      告  甲○○
右列被告因違反就業服務法案件，經檢察官提起公訴（八十九年度偵字第二０七六二
號），本院判決如左：
    主  文
甲○○違反雇主不得聘僱未經許可之外國人之規定，其聘僱人數為一人，處拘役伍拾
日，如易科罰金，以銀元佰元即新臺幣玖佰元折算壹日。
    事  實
一、甲○○未申請主管機關之許可，自民國八十九年五月十五日起，以每日薪資新台
    幣一千二百元之薪資，僱用印尼籍人士謝吳良TJIAJNGRIANG SENDPROWIRA（持觀
    光護照入境），在台北縣鶯歌鎮及台南縣楠西鄉等地，擔任埋設電線桿工作。嗣
    於八十九年七月十四日二十三時五十分許，謝吳良在台北市○○路○段六三號前
    為警查獲，經警追查，始發現上情。
二、案經台北市政府警察局大同分局移送台灣高雄地方法院檢署檢察官偵查起訴。
    理  由
一、訊之被告甲○○矢口否認有何僱用外籍勞工之犯行，辯稱並不認識謝吳良云云，
    惟查上開犯罪事實業據證人即印尼籍勞工謝吳良於警訊中指訴明確，核與證人即
    與謝吳良一同工作之工人高新民於警訊中所證述之情節相符，且證人吳良於警訊
    中所供述之僱主為身高一百七十公分左右、左手斷肢等，與被告甲○○身體特徵
    相符，且證人謝吳良於警訊中所述與僱主之連絡電話0000000000號，
    亦為被告使用之行動電話門號，此亦據被告審理中陳明無誤，上開證人謝吳良、
    高新民二人所證之內容應可信為真實，被告所辯顯係卸責之詞不足採信，罪證明
    確，被告犯行堪以認定。
二、查被告為雇主，聘僱未經許可之外國人之行為，係違反就業服務法第五十三條第
    一款（訴書誤載為第三款）前段之規定，其人數為一人，應依同法第五十八條第
    一項前段論處。審酌被告犯罪之動機、目的、手段，僱用外國人之時間，妨害本
    國勞工之就業機會，並使該名外籍勞工處於脫離主管機關管理之狀態，有危害社
    會治安之虞，及犯罪後之態度等一切情狀，量處如主文所示之刑，諭知易科罰金
    之折算標準。又被告行為後，刑法第四十一條已於九十年一月十日經公布修正為
    第四十一條第一項，並於同年月十二日生效，其規定為：「犯最重本刑為五年以
    下有期徒刑之罪，而受六個月以下有期徒刑或拘役之宣告，因身體、教育、職業
    或家庭之關係，執行顯有困難者，得以一元以上三元以下折算一日，易科罰金。
    但確因不執行所宣告之刑難收矯正之效，或難以維持法秩序者不在此限」，新舊
    法比較結果，修正後之現行刑法第四十一條第一項後段但書「但確因不執行所宣
    告之刑難收矯正之效，或難以維持法秩序者，不在此限」之規定，對於被告較為
    不利，依刑法第二條第一項但書規定，自應適用修正前刑法第四十一條之規定以
    諭知易科罰金之折算標準，併此敘明。
據上論斷，應依刑事訴訟法第二百九十九條第一項前段，就業服務法第五十八條第一
項前段，刑法第十一條前段、第二條第一項但書、修正前第四十一條，現行法規所定
貨幣單位折算新臺幣條例第二條，罰金罰鍰提高標準條例第二條，判決如主文。
中    華    民    國      九十    年      七      月      二十五        日
                                  臺灣高雄地方法院刑事庭
                                      法  官    林 俊 寬
右正本證明與原本無異。
如不服本判決，應於判決送達後十日內，向本院提出上訴狀。
                                      書記官    李 文 廣
中    華    民    國      九十    年      七      月      二十五        日


司法院資訊處製作；財團法人民間司法改革基金會備份。
